---
title: "字符串操作"
author: "Fang Yongchao"
date: "2020-12-19"
output:
  html_document:
    theme: journal
    highlight: zenburn
    toc: true
    toc_depth: 3
    toc_float:
      collapsed: false
      smooth_scroll: false
    number_section: true
  runtime: shiny
---

```{r echo=FALSE, message=FALSE, warning=FALSE}
knitr::opts_chunk$set(warning = FALSE)
library(stringr)
library(shiny)
```

--------------------------

# 摘要
关于R中的字符串操作，用的最多的毫无疑问是`tidyverse`中的`stringr`包，
`stringr`包主要包含四种类型的函数：

- 对单个字符串中的字符的操作
- 对空格的增加、删除或其他操作
- locale sensitive：可以理解为针对不同语言输出会不一样的函数
- pattern 匹配函数：支持四种不同的匹配模式，最常用的还是正则表达式

对应地，base R中也有相对应的函数达到同样的效果。base R中字符串操作函数的性能在数据较大情况下普遍不如`stringr`

------------------------------

# 对单个字符串进行操作
此类函数对单个字符串进行操作，由于每个函数都已被向量化，故可以直接以字符串向量为参数

## `str_length()`
返回字符串长度
```{r}
str_length(c("fang", "方", NA_character_))
```
base R中使用`nchar()`函数
```{r}
nchar(c("fang", "方", NA_character_))
```

## `str_sub()`
返回和替换字符串子串
```{r}
string <- c("fang yongchao", "stringr")
str_sub(string, start = 1, end = 4)
str_sub(string, start = 1, end = 4) <- "????"
string
```
base R中使用`substr()`或`substring()`函数
```{r}
string <- c("fang yongchao", "stringr")
substr(string, start = 1, stop = 4)
substring(string, first = 1, last = 4)
substring(string, first = 1, last = 4) <- "????"
string
```

## `str_dup()`
复制字符串
```{r}
str_dup(c("fang", "yong", "chao"), 3)
```
base R中可以使用`strrep()`和`paste()`函数
```{r}
strrep(c("fang", "yong", "chao"), 3)
```

## `str_c()`和`str_flatten()`
连接字符串
```{r}
str_c("fang", " ", "yong", "chao")
str_flatten(c("fang", "yong", "chao"), collapse = " ")
```
base R中使用`paste()`函数，`str_c()`与`paste()`具有完全一样的功能，区别在于`str_c()`中 **sep** 参数的默认值为空字符串，`paste()`中 **sep** 参数的默认值为空格。`str_flatten()`是一个没有 **sep** 参数的`paste()`
```{r}
paste("fang", " ", "yong", "chao", sep = "")
paste(c("fang", "yong", "chao"), collapse = " ")
```

------------------------------

# 对空格进行操作

此类函数包含增加、删除、修改空格三个函数

## `str_pad()`
通过添加字符改变字符串长度，添加空格的方向可为left、right或both
```{r}
str_pad("fang yongchao", 20, "right")
```
base R中可以使用`format()`函数
```{r}
format("fang yongchao", width = 20, justify = "left")
```

## `str_trunc()`
将字符串变短，用...代替删除部分，变短方向可为left、right、center。base R中不确认是否有相同功能函数
```{r}
str_trunc("fang yongchao", 10, "right")
```

## `str_trim()`
删除字符串两侧多余空格，删除方向left、right或both。base R中不确认是否有相同功能函数
```{r}
str_trim("fang yongchao    ", "right")
```

------------------------------

# locale sensitive
此类函数都包含一个 **locale** 参数，对于不同的语言返回结果不同,默认是英语

## `str_to_title()`
转换成标题，即单词首字母大写
```{r}
str_to_title("fang yongchao")
```

## `str_to_upper()`
转换成大写
```{r}
str_to_upper("I like fang yongchao")
```
base R中使用`toupper()`
```{r}
toupper("fang yongchao")
```

## `str_to_lower()`
转换成小写
```{r}
str_to_lower("I like horses")
```
换一种语言，小写不一样了
```{r}
str_to_lower("I like horses", locale = "tr")
```
base R中使用`tolower()`
```{r}
tolower("FANG YONGCHAO")
```

## `str_order()`和`str_sort()`
排序，逻辑和功能都等同于base R中的`order()`和`sort()`
```{r}
str_order(c("y", "i", "k"))
str_sort(c("y", "i", "k"))
```
`stringr`和base R的排序函数的区别在于，`stringr`可以换一种语言，排序结果就改变
```{r}
str_sort(c("y", "i", "k"), locale = "lt")
```

------------------------------

# pattern 匹配
此类函数包含`detect()`、`locate()`、`extract()`、`match()`、`replace()`、`split()`六个函数，这六个函数的前两个参数均为要进行操作的 **string** 和进行匹配用的 **pattern**

```{r}
string <- c(
  "apple",
  "219 733 8965",
  "329-293-8753",
  "Word: 579-499-7527; Home:543.355.3679"
)
phone <- "([2-9][0-9]{2})[- .]([0-9]{3})[- .]([0-9]{4})"
```

## `str_detect()`
判断字符串中是否存在 **pattern** ，返回bool值
```{r}
str_detect(string, phone)
```
base R中可以用`grepl()`函数
```{r}
grepl(phone, string)
```

## `str_subset()`
返回 **string** 中包含 **pattern** 的字符串，返回vector
```{r}
str_subset(string, phone)
```
base R中使用`grep()`函数
```{r}
grep(phone, string, value = TRUE)
```

## `str_which()`
返回 **string** 中存在 **pattern** 的字符串的下标，返回vector
```{r}
str_which(string, phone)
```
base R中同样使用`grep()`函数
```{r}
grep(phone, string, value = FALSE)
```

## `str_count()`
返回字符串中 **pattern** 的数量
```{r}
str_count(string, phone)
```
特别地，当pattern为空时，就是str_length()
```{r}
str_count(string, "")
```

## `str_locate()`
返回 **pattern** 在字符串中的位置, `str_locate()`仅返回第一个，返回matrix
```{r}
str_locate(string, phone)
```
base R中使用`regexpr()`函数，其返回的值为匹配的起始位置以及匹配长度，匹配的起始位置在返回值中
```{r}
regexpr(phone, string)
```
匹配长度在返回值的attributes中
```{r}
value <- regexpr(phone, string)
attributes(value)$match.length
```
`str_locate_all()`返回所有，返回的是一个list
```{r}
str_locate_all(string, phone)
```
对应地，base R中使用`gregexpr()`返回一个list
```{r}
gregexpr(phone, string)
```

## `str_extract()`
提取字符串中满足 **pattern** 的部分，`str_extract()`仅返回第一个，返回vector
```{r}
str_extract(string, phone)
```
`str_extract_all()`返回全部，默认返回一个list
```{r}
str_extract_all(string, phone)
```
base R中需要将`regexpr()`和`gregexpr()`配合`rematches()`使用
```{r}
regmatches(string, regexpr(phone, string))
regmatches(string, gregexpr(phone, string))
```
## `str_match()`
在extract的基础上，提取**pattern**中用小括号选取的部分
```{r}
str_match(string, phone)
```

```{r}
str_match_all(string, phone)
```
base R中使用`regexec()`配合`rematches()`使用，但是只能取出第一个匹配的结果，似乎缺少一个对应的`gregexec()`函数
```{r}
regmatches(string, regexec(phone, string))
```

## `str_replace()`
将字符串中满足 **pattern** 的部分替换
```{r}
str_replace(string, phone, "XXX-XXX-XXXX")
str_replace_all(string, phone, "XXX-XXX-XXXX")
```
base R中使用`sub()`和`gsub()`函数
```{r}
sub(phone, "XXX-XXX-XXXX", string)
gsub(phone, "XXX-XXX-XXXX", string)
```

## `str_split()`
将一个字符串分成几个子串，分隔符为 **pattern**
```{r}
str_split(c("a-b.c", "x-y"), "[-.]")
```
base R中使用`strsplit()`
```{r}
strsplit(c("a-b.c", "x-y"), "[-.]")
```

------------------------------

# base R与`stringr`的性能比较
base R中的字符串处理函数大部分是在调用R的内部函数，`stringr`是调用C函数。性能测试的结果在不同的环境，不同的数据集下有很大差距，解释其原理有些超出了我的知识范畴。所以个人认为在一个新的环境下或数据集下，可以先使用**microbenchmark**包做一些简单测试，之后选择在当前环境下性能更优的处理方法。
