---
title: "Advanced R学习笔记"
author: "Fang Yongchao"
date: "`r Sys.Date()`"
output:
  html_document:
    toc: true
    toc_depth: 3
    toc_float:
      collapsed: false
      smooth_scroll: false
    number_section: true
  runtime: shiny
---

# 面向对象编程

- `pryr::otype()`：检查对象类型
- `pryr::ftype()`：检查函数类型

## 基础类型

- 最常见的基础类型就是**向量**和**列表**
- 同时基础类型还包括**函数**、**环境**和**其他更独特的对象**

## S3

- 目前使用的大部分对象都是S3对象
- 在S3中，**方法**是一个**泛型函数**，一个**泛型函数**会有多个**方法**，可以用`methods()`来查看**泛型函数**的**方法**
- S3并不需要一个正式的类定义，需要的仅仅是一个构造函数

```{r, message=FALSE}
# data.frame是一个S3对象
df <- data.frame(x = 1:3, y = 4:6)
pryr::otype(df)
# mean()是一个泛型函数
pryr::ftype(mean)
# mean.Date()是一个方法
pryr::ftype(mean.Date)
# 查看mean的所有方法
methods(mean)
```

### 定义类和创建对象

```{r}
# 构造函数
student <- function(name, age) {
  if(!is.character(name)) stop("name must be character")
  if(!is.numeric(age)) stop("age mest be numeric")
  structure(list(name = name, age = age), class = "student")
}
# 创建对象
me <- student(name = "fang yongchao", age = 28)
```

### 创建新的泛型函数

```{r}
introduce <- function(x) UseMethod("introduce")
pryr::ftype(introduce)
```

### 创建新的方法

```{r}
# 针对student对象的方法
introduce.student <- function(student) {
  return(paste0(
    "My name is ", student$name, ", I'm ", student$age, "!"
  ))
}
introduce(me)
# 针对未知类对象的方法
introduce.default <- function(default) {
  return(paste0(
    "Not a student, Can not introduce"
  ))
}
introduce(c(1:3))
```

## S4

- 与S3相比，S4更加正式和严谨，根据惯例S4的类名使用开头字母大写的驼峰写法
- 有描述字段**field**和继承关系结构的正式定义：通过**contains**参数来实现继承
- 使用运算符**\@**从S4对象中提取字段**slot**
- 如果一个S4对象继承自一个S3类或一个基础类型，它就包含一个特殊的**.Data**字段，这个字段包含底层基础类型或S3对象

### 定义类和创建对象

```{r}
# 定义类，Member继承了Person
setClass(
  "Person",
  slots = list(name = "character", age = "numeric")
)
setClass(
  "Member",
  slots = list(group = "numeric", leader = "Person"),
  contains = "Person"
)
# 创建对象
myleader <- new("Person", name = "Gong Yufang", age = 27)
me <- new("Member", leader = myleader, group = 1,
          name = "Fang Yongchao", age = 28)
```

### 创建新的泛型函数

```{r}
setGeneric(
  "introduce",
  function(x) {
    standardGeneric("introduce")
  }
)
```

### 创建新的方法

```{r}
setMethod(
  "introduce",
  c(x = "Person"),
  function(x) {
    return(paste0(
      "My name is ", x@name, ", I'm ", x@age, "!"
    ))
  }
)
introduce(myleader)
introduce(me)
```

## RC

- RC的方法是一个对象，而不是一个函数
- RC的对象是可变的，不是通常的复制后修改，感觉比较像指针
- 使用运算符**$**从RC对象中提取字段
- **下方的例子提供了另一种定义S4类和创建S4对象的语法**
- RC跟python很像，但是用**$**代替**.**

### 定义类和创建对象

```{r}
newAccount <- setRefClass(
  "Account",
  fields = list(balance = "numeric")
)
me <- newAccount$new(balance = 100)
```

```{r}
# 对象并不是复制后修改
him <- me
me$balance <- 200
him$balance
```

```{r}
# 通过copy()实现复制后修改
her <- me$copy()
me$balance <- 100
her$balance
```

### 定义类的同时定义方法

```{r}
newAccount <- setRefClass(
  "Account",
  fields = list(balance = "numeric"),
  methods = list(
    withdrow = function(x) {
      balance <<- balance - x
    },
    deposit = function(x) {
      balance <<- balance + x
    }
  )
)
me <- newAccount$new(balance = 100)
```

```{r}
# 取100块钱
me$withdrow(100)
me$balance
```

```{r}
# 存200块钱
me$deposit(200)
me$balance
```

# 环境

##